臺灣臺中地方法院刑事判決　　　　　　　 100年度易字第73號
聲　請　人　臺灣臺中地方法院檢察署檢察官
被　　　告　鄭一平
上列被告因竊盜案件，經檢察官聲請以簡易判決處刑（九十九年
度速偵字第四四０四號），本院認不宜以簡易判決處刑而改依通
常程序審理，判決如下：
    主    文
鄭一平犯刑法第三百二十一條第一項第二款之加重竊盜罪，未遂
，處有期徒刑肆月，如易科罰金，以新臺幣壹仟元折算壹日。
    犯罪事實
一、鄭一平意圖為自己不法所有，於民國九十九年十一月十九日
    二十時三十分許，前往址設臺中市○區○○路一四０號「臺
    中教育大學」之學生自治會辦公室前，徒手打開該辦公室窗
    戶，並將手伸入窗戶內，再打開大門喇叭鎖，進入該辦公室
    後（無故侵入建築物部分，未據告訴權人提出告訴），竊取
    蘇仟雯所有之MSI牌黑色筆記型電腦一臺，正欲放入隨身攜
    帶之黑色側背包時，適為蘇仟雯進入辦公室後撞見，鄭一平
    遂將上開筆記型電腦一臺棄置在走道上（嗣經發還蘇仟雯）
    ，隨即倉皇逃逸，始未得逞。蘇仟雯大喊追趕，旋為學生及
    巡邏員警於五廊街與民生路口緝捕查獲，而得悉上情。
二、案經臺中市警察局第一分局報告臺灣臺中地方法院檢察署檢
    察官偵查後聲請簡易判決處刑。
    理    由
一、上揭犯罪事實，業據被告鄭一平於警詢及偵查時坦承不諱，
    核與被害人蘇仟雯於警詢時指訴之情節相符，復有臺中市警
    察局第一分局西區派出所員警職務報告、扣押物品目錄表、
    自願搜索同意書、贓物認領保管單各一份及現場照片七張在
    卷可稽，足見被告自白與事實相符，堪以採信。從而，本件
    事證明確，被告竊盜之犯行已堪認定，應依法論科。
二、查被告行為後，刑法第三百二十一條關於加重竊盜罪之規定
    於一百年一月二十六日經總統以華總一義字第10000015561
    號令修正公布為：「犯竊盜罪而有下列情形之一者，處六月
    以上、五年以下有期徒刑，得併科新臺幣十萬元以下罰金：
    一、侵入住宅或有人居住之建築物、船艦或隱匿其內而犯之
    者。二、毀越門扇、牆垣或其他安全設備而犯之者。三、攜
    帶兇器而犯之者。四、結夥三人以上而犯之者。五、乘火災
    、水災或其他災害之際而犯之者。六、在車站、埠頭、航空
    站或其他供水、陸、空公眾運輸之舟、車、航空機內而犯之
    者。前項之未遂犯罰之。」，並自100年1月28日施行。按行
    為後法律有變更者，適用行為時之法律，但行為後之法律有
    利於行為人者，適用最有利於行為人之法律，現行刑法第二
    條第一項定有明文。本件於刑法修正之後，原所犯加重竊盜
    罪之法定刑關於自由刑部分之上、下限雖未經變更，惟修正
    後之規定則以犯加重竊盜罪者得併科新臺幣十萬元以下之罰
    金，比較修正前、後之規定，顯然修正前之規定較有利於被
    告，如仍依修正後之規定，對於被告極為不利，經比較新舊
    法結果，以被告行為時之規定較有利，新法之規定對於被告
    並無較為有利之情形，自應依刑法第二條第一項前段規定，
    就對被告為論罪科刑諭知部分適用修正施行前之刑法第三百
    二十一條之規定論處。
三、按刑法第三百二十一條條第一項第二款所謂之「門扇」，係
    指門戶等阻隔出入之設備而言，至於窗戶乃防盜之安全設備
    ，而非單純之門扇（最高法院四十五年台上字第一四四三號
    判例參照）。本件被告徒手打開上揭自治會辦公室窗戶，並
    將手伸入窗戶內打開大門喇叭鎖再入內行竊之所為，自該當
    於（修正前）刑法第三百二十一條第二款所稱之「毀越安全
    設備」加重竊盜罪之要件。是核被告所為，係犯刑法第三百
    二十一條第一項第一款、第三項之逾越安全設備竊盜未遂罪
    。聲請人聲請簡易判決處刑時固認被告所為係犯刑法第三百
    二十一條第一項第一款、第三項之夜間侵入住宅竊盜未遂罪
    ，惟被告行竊地點之「臺中教育大學」之學生自治會辦公室
    並非住宅或有人居住之建築物一節，業經本院以公務電話詢
    明被害人蘇仟雯，並有本院公務電話紀錄一份在卷可稽，惟
    被告徒手打開該辦公室之窗戶並將手深入窗戶內打開大門喇
    叭鎖進入該辦公室竊盜（未遂）之所為，亦合致於刑法第三
    百二十一條第一項第二款之逾越安全設備竊盜（未遂）罪，
    此部分亦經蒞庭檢察官當庭更正起訴法條為刑法第三百二十
    一條第一項第二款、第三項之罪，本院就該部分自得予以審
    究，附此敘明。爰審酌被告正值壯年，不思循正途以謀正當
    利益，竟為一已私利，於夜間侵入校園竊取財物，嚴重危害
    校園安寧，缺乏對他人財產權予以尊重之觀念，情節非輕，
    惟念及其犯後坦認犯行，態度尚可，並斟酌被告犯罪之動機
    、目的、手段，暨本件因被告之行為未遂而尚未對被害人造
    成實際上財物之損害等一切情狀，量處如主文所示之刑，並
    諭知易科罰金之折算標準，以示懲儆。
四、依刑事訴訟法第四百四十九條第一項前段、第四百五十四條
    第一項，刑法第三百二十條第一項、第三項、第四十七條第
    一項、第四十一條第一項前段，刑法施行法第一條之一第一
    項、第二項前段，逕以簡易判決處刑如主文。
中    華    民    國    100    年    1    月    31    日
                  臺灣臺中地方法院臺中簡易庭
                              法  官   林學晴
以上正本證明與原本無異。
如不服本判決，應於收送達後十日內向本院提出上訴書狀（應敘
述具體理由並附繕本）。上訴書狀如未敘述理由，應於上訴期間
屆滿後二十日內補提理由書於本院。
                              書記官   簡雅文
中    華    民    國    100    年    1    月    31    日
【附錄本案論罪科刑法條】
中華民國刑法第三百二十一條
（加重竊盜罪）
犯竊盜罪而有下列情形之一者，處六月以上、五年以下有期徒刑
，得併科新臺幣十萬元以下罰金：
一、侵入住宅或有人居住之建築物、船艦或隱匿其內而犯之者。
二、毀越門扇、牆垣或其他安全設備而犯之者。
三、攜帶兇器而犯之者。
四、結夥三人以上而犯之者。
五、乘火災、水災或其他災害之際而犯之者。
六、在車站、埠頭、航空站或其他供水、陸、空公眾運輸之舟、
    車、航空機內而犯之者。
前項之未遂犯罰之。